【裁判字號】    97,聲,3202
【裁判日期】    970919
【裁判案由】    行使權利
【裁判全文】
臺灣臺北地方法院民事裁定              97年度聲字第3202號
聲  請  人  聯邦商業銀行股份有限公司
法定代理人  甲○○
代  理  人  乙○○
相  對  人  丙○○○
上列聲請人返還提存物事件，聲請限期通知相對人行使權利，本
院裁定如下：
    主    文
相對人應自本裁定送達翌日起二十一日內，就本院民國九十六年
度裁全字第一六八０號假扣押裁定執行所受之損害，對聲請人行
使權利，並向本院提出行使權利之證明。
    理    由
一、按有下列各款情形之一者，法院應依供擔保人之聲請，以裁
    定命返還其提存物或保證書：(三)訴訟終結後，供擔保人證明
    已定二十日以上之期間，催告受擔保利益人行使權利而未行
    使，或法院依供擔保人之聲請，通知受擔保利益人於一定期
    間內行使權利並向法院為行使權利之證明而未證明者，民事
    訴訟法第一百零四條第一項第三款定有明文。第一百零二條
    第一項、第二項及第一百零三條至前條之規定，於其他依法
    令供訴訟上之擔保者準用之，同法第一百零六條前段亦有明
    文規定。
二、本件聲請人與相對人間請求清償信用卡簽帳消費款事件，聲
    請人前遵本院民國九十六年度裁全字第一六八０號民事裁定
    為擔保假扣押，曾提供中央政府建設公債編號Ａ九五一０一
    號、面額新臺幣（下同）十萬元之九十五年度甲類第一期登
    錄債券為擔保，對相對人之財產於二十四萬四千一百六十元
    之範圍內為假扣押，並以本院九十六年度存字第一二六一號
    提存事件提存在案。
三、茲聲請人主張該請求清償信用卡簽帳消費款事件業經判決確
    定、聲請人撤回假扣押執行程序而告終結，為聲請返還上開
    提存物，爰依民事訴訟法第一百零四條第一項第三款之規定
    ，請求通知受擔保利益人即相對人於一定期間內行使權利並
    向法院為行使權利之證明，逾期未行使，聲請人將聲請法院
    取回提存物，並提出本院九十六年度裁全字第一六八０號民
    事裁定、存字第一二六一號提存書、北院隆九六執全木字第
    七七四號囑託塗銷查封登記書為證，經本院職權調取本院九
    十六年度裁全字第一六八０號、執全字第七七四號假扣押事
    件、存字第一二六一號提存事件、臺北簡易庭九十六年度店
    簡字第五二六號清償債務事件卷宗審認屬實，從而聲請人聲
    請本院通知相對人於一定期間內行使權利並向法院為行使權
    利之證明，核無不合，應予准許。
四、依民事訴訟法第一百零四條第一項第三款，裁定如主文。
中    華    民    國    97    年    9     月    19    日
                    民事第一庭  法  官  洪文慧
以上正本係照原本作成。
如對本裁定抗告須於裁定送達後十日內向本院提出抗告狀，並繳
納抗告費新臺幣一千元。
中    華    民    國    97    年    9     月    19    日
                                書記官  林芝儀


司法院資訊處製作；財團法人民間司法改革基金會備份。
